【裁判字號】    99,訴,2659
【裁判日期】    991018
【裁判案由】    毒品危害防制條例
【裁判全文】
臺灣板橋地方法院刑事判決              99年度訴字第2659號
公  訴  人  臺灣板橋地方法院檢察署檢察官
被      告  甲○○
上列被告因違反毒品危害防制條例案件，經檢察官提起公訴（99
年度毒偵字第5111號），本院依簡式審判程序審理後，判決如下
：
    主    文
甲○○施用第一級毒品，累犯，處有期徒刑柒月，扣案夾鍊袋壹
個、分裝勺貳支及注射用水壹支，均沒收之；又施用第二級毒品
，累犯，處有期徒刑肆月。應執行有期徒刑玖月，扣案夾鍊袋壹
個、分裝勺貳支及注射用水壹支，均沒收之。
    事    實
一、甲○○前因施用毒品案件，經本院以95年度毒聲字第1401號
    裁定送觀察、勒戒後，因認有繼續施用毒品之傾向，經本院
    以95年度毒聲字第1695號裁定令入戒治處所施以強制戒治，
    嗣因認無繼續戒治之必要，於民國96年6 月12日執行完畢釋
    放出臺灣嘉義戒治所，並於96年8 月10日由臺灣板橋地方法
    院檢察署檢察官以96年度戒毒偵字第333 號為不起訴處分確
    定。其嗣復因施用第一級毒品案件，經本院以98年度訴字第
    1344號判決判處有期徒刑6 月，如易科罰金，以新臺幣（下
    同）1 千元折算1 日確定，而於98年8 月12日易科罰金執行
    完畢；另因竊盜案件，經本院以98年度易字第3342號判決判
    處有期徒刑4 月，如易科罰金，以1 千元折算1 日（另判處
    應執行拘役15日）確定，甫於99年4 月30日徒刑易科罰金執
    行完畢。
二、詎甲○○猶不知悔改，於上開強制戒治執行完畢釋放後5 年
    內，先於99年6 月11日晚間某時許，在臺北縣五股鄉○○○
    路24號住處內，基於施用第二級毒品之犯意，以將第二級毒
    品甲基安非他命放置在吸食器內，再用火燒烤吸食煙霧之方
    式，施用甲基安非他命1 次後，復於99年6 月14、15日某時
    許，在上址住處內，另基於施用第一級毒品之犯意，以針筒
    摻水注射方式，施用第一級毒品海洛因1 次。嗣於99年6 月
    16日上午9 時許，為警持本院搜索票前往上址住處搜索查獲
    甲○○，並當場扣得其所有供施用海洛因使用之夾鍊袋1 個
    、分裝勺2 支及注射用水1 支。
三、案經臺北縣政府警察局汐止分局移請臺灣板橋地方法院檢察
    署檢察官偵查後提起公訴。
    理    由
一、本案被告甲○○所犯均係死刑、無期徒刑、最輕本刑為3 年
    以上有期徒刑以外之罪，其於準備程序中就被訴事實皆為有
    罪之陳述，經本院告知簡式審判程序之旨，並聽取公訴人、
    被告之意見後，經合議庭裁定由受命法官獨任進行簡式審判
    程序審理，合先敘明。
二、上揭犯罪事實，業據被告甲○○於本院準備程序中及審理時
    均坦承不諱，並有搜索筆錄暨扣押物品目錄表1 份、查獲現
    場及扣案物照片共2 張附卷可稽，而被告於99年6 月16日為
    警查獲後，經採集尿液送台灣檢驗科技股份有限公司囑託鑑
    定結果，確呈嗎啡（按海洛因經施用進入人體後，係水解還
    原成嗎啡，再代謝排出體外，業據行政院衛生署藥物食品檢
    驗局以73藥檢壹字第030221號函文說明綦詳，而為本院辦理
    施用第一級毒品案件職務上所已知）及甲基安非他命之陽性
    反應，有該公司99年7 月5 日濫用藥物檢驗報告1 份在卷可
    稽，足以佐證被告自白與事實相符，堪以採信。又公訴意旨
    雖認被告係分別於99年6 月16日為警採尿前回溯26、96小時
    內之某時許，施用海洛因、甲基安非他命云云，惟按毒品施
    用後於尿液中可檢出之時間，受施用劑量及頻率、施用方式
    、飲水量之多寡、個人體質及其代謝情況等因素影響，因個
    案而異，一般可檢出之時間海洛因為施用後2 至4 天、甲基
    安非他命為施用後1 至5 天等情，業經行政院衛生署管制藥
    品管理局以92年3 月10日管檢字第0920001495號函文釋明在
    案，同為本院辦理施用第一級、第二級毒品案件職務上所已
    知，是依卷內積極證據資料顯示，被告於本院訊問時，供稱
    其先於99年6 月11日晚間某時許施用甲基安非他命，復於99
    年6 月14、15日某時許施用海洛因等情，合於前揭函文資料
    所示，尚非不能採信，故檢察官就此當有誤會而應逕予更正
    ，附此敘明。再被告前因施用毒品案件，經本院以95年度毒
    聲字第1401號裁定送觀察、勒戒後，因認有繼續施用毒品之
    傾向，復經本院以95年度毒聲字第1695號裁定令入戒治處所
    施以強制戒治，嗣因認無繼續戒治之必要，於96年6 月12日
    執行完畢釋放出臺灣嘉義戒治所，並於96年8 月10日由臺灣
    板橋地方法院檢察署檢察官以96年度戒毒偵字第333 號為不
    起訴處分確定等情，有臺灣高等法院被告前案紀錄表1 份附
    卷可稽，足徵被告係於強制戒治執行完畢釋放後5 年內，再
    為本案施用海洛因、甲基安非他命之事證明確，被告犯行洵
    堪認定，應依法論科。
三、按海洛因、甲基安非他命分別屬毒品危害防制條例第2 條第
    2 項第1 款、第2 款所定之第一級、第二級毒品，是核被告
    甲○○所為，係犯毒品危害防制條例第10條第1 項、第2 項
    之施用第一級、第二級毒品罪。被告為施用海洛因、甲基安
    非他命而持有海洛因、甲基安非他命之低度行為，各為其施
    用第一級、第二級毒品之高度行為所吸收，均不另論罪。查
    被告前因施用第一級毒品案件，經本院以98年度訴字第1344
    號判決判處有期徒刑6 月，如易科罰金，以1 千元折算1 日
    確定，而於98年8 月12日易科罰金執行完畢；另因竊盜案件
    ，經本院以98年度易字第3342號判決判處有期徒刑4 月，如
    易科罰金，以1 千元折算1 日（另判處應執行拘役15日）確
    定，甫於99年4 月30日徒刑易科罰金執行完畢，有上開臺灣
    高等法院被告前案紀錄表在卷足徵，其於有期徒刑執行完畢
    5 年內故意再犯本案有期徒刑以上之前開二罪，依刑法第47
    條第1 項規定皆成立累犯，並均應加重其刑。再被告所犯本
    案施用第一級、第二級毒品二罪，犯意各別，行為互殊，應
    予分論併罰。爰審酌被告前已有因施用第一級毒品經法院判
    處罪刑之前科紀錄，竟仍不思尋求正當之身心發展，再先後
    施用足以導致精神障礙、性格異常，甚至造成生命危險之甲
    基安非他命、海洛因，戕害一己之身心健康，對社會治安可
    能之危害程度非微，惟其於犯後尚知坦認全部犯行等一切情
    狀，分別量處如主文所示之刑，並定其應執行之刑，以資懲
    儆。末查，扣案夾鍊袋1 個（起訴書雖記載為海洛因殘渣袋
    ，惟依卷內積極證據資料顯示，未見該夾鍊袋內確仍存有海
    洛因成分，自難依毒品危害防制條例第18條第1 項前段規定
    諭知沒收銷燬）、分裝勺2 支及注射用水1 支，均係被告所
    有供其為前揭施用第一級毒品犯行所用之物，業據被告陳明
    在卷，爰依刑法第38條第1 項第2 款規定，皆併予宣告沒收
    之。
據上論斷，應依刑事訴訟法第273 條之1 第1 項、第299 條第1
項前段，毒品危害防制條例第10條，刑法第11條前段、第47條第
1 項、第38條第1 項第2 款、第51條第5 款，判決如主文。
本案經檢察官王家春到庭執行職務。
中    華    民    國    99    年    10    月    18    日
                  刑事第七庭  法  官  張 兆 光
上列正本證明與原本無異。
如不服本判決，應於判決送達後10日內敘明上訴理由，向本院提
出上訴狀 (應附繕本) ，上訴於臺灣高等法院。其未敘述上訴理
由者，應於上訴期間屆滿後20日內向本院補提理由書「切勿逕送
上級法院」。
                              書記官  曹 秋 冬
中    華    民    國    99    年    10    月    18    日
附錄本案論罪科刑法條：
毒品危害防制條例第10條
施用第一級毒品者，處6 月以上5 年以下有期徒刑。
施用第二級毒品者，處3 年以下有期徒刑。

司法院資訊處製作；財團法人民間司法改革基金會備份。
